---
title: "exercicio_if_else"
author: "Gabriel Oliveira"
date: "26/01/2022"
output: html_document
---

```{r setup, include=FALSE}
knitr::opts_chunk$set(echo = TRUE)
```

# Carregando as bibliotecas
```{r}
library(readr)
library(dplyr)
library(tidyr)
```

# Importanto os Dataset's
Dataset's referentes ao tráfeco no site de marcas mundialmente conhecidas
Disponíveis em https://www.kaggle.com/yamqwe/popular-website-traffic-eda/notebook
```{r}
social <- read_csv("C:/Users/Gbrie/Workspace/exercicio_if_else/social.csv")
search <- read_csv("C:/Users/Gbrie/Workspace/exercicio_if_else/search.csv")
News <- read_csv("C:/Users/Gbrie/Workspace/exercicio_if_else/News.csv")
Fast_Food <- read_csv("C:/Users/Gbrie/Workspace/exercicio_if_else/Fast-Food.csv")
```

# Ajustando os Dataset's
```{r}
# Renomeando o nome da coluna Social Media
social <- rename(social, "SocialMedia" = "Social Media")
search <- rename(search, "SocialMedia" = "Source")
News <- rename(News, "SocialMedia" = "Social Media")
Fast_Food <- rename(Fast_Food, "SocialMedia" = "Social Media")

# Retirando as linhas com NA em Fast_Food
Fast_Food <- drop_na(Fast_Food, "SocialMedia")
```

# Agrupando os Dataset's
```{r}
WebsiteTraffic <- bind_rows(social, search, News, Fast_Food)
```

# Realizando algumas manipulações para exemplo do uso do if e else
## Usando o if para ver quais sites tem mais de 1 bilhão de acesso em um dia específico
```{r}
# Descorbindo a quantidade de linhas que tem no dataframe
count(WebsiteTraffic)

# Mostrar quais empresas tem mais de 1 bilhão de acesso em cada dia
for (i in 1:nrow(WebsiteTraffic)) {
  if (WebsiteTraffic[i,2] > 1000000000) {
    print(WebsiteTraffic[i,1:2]) 
  }
}
```

## Usando o if e o else para ver quais sites tem menos de 1 bilhão de acesso em um dia específico
```{r}
# Mostrar quais empresas tem mais de 1 bilhão de acesso em cada dia
for (i in 1:nrow(WebsiteTraffic)) {
  if (WebsiteTraffic[i,2] > 1000000000) {
      } else {
    print(WebsiteTraffic[i,1:2]) 
  }
}
```

## Usando o if e o else para ver quais sites tem mais ou menos de 1 bilhão de acesso em um dia específico e agrupando os resultados em um DataFrame
```{r}

WebsiteTrafficHighList <- list()
WebsiteTrafficLowList <- list()
                                          
# Mostrar quais empresas tem mais de 1 bilhão de acesso em cada dia
for (i in 1:nrow(WebsiteTraffic)) {
  if (WebsiteTraffic[i,2] > 1000000000) {
          WebsiteTrafficHighList[[i]] <- data.frame(SocialMedia = WebsiteTraffic[i,1], 
                                                "11/1/2016" = WebsiteTraffic[i,2])
      } else {
    WebsiteTrafficLowList[[i]] <- data.frame(SocialMedia = WebsiteTraffic[i,1], 
                                                "11/1/2016" = WebsiteTraffic[i,2])
  }
}

WebsiteTrafficHigh <- do.call("rbind", WebsiteTrafficHighList)
WebsiteTrafficLow <- do.call("rbind", WebsiteTrafficLowList)

```





